# 请教陈版：【解除协议控制合并报表如何处理】

提问人：jdm0109 时间：2017-12-01 15:28:32
A公司持有B公司30%股权 与控股股东签订了协议控制合同， 一直纳入将B公司纳入A公司的合并报表范围。A合并报表累计确认亏损2000 万（出资 1000 万，合并净资产为负） 现解除协议控制 如何处理？
【按一般丧失控制权的做法】 1 、剩余股权：追溯调整 但净资产为负数 则冲减投资成本 1000 万为账 0 ； 2 、合并报表：对于30%的股权亏损 2000 万中的 1000 万（其中单体已确认 1000 万亏损）需要作为当期投资收益 是否这样处理？
解除协议控制带来 2000 万收益 是否有风险？
。。。。。。。。。。。。。。。 PS：对于处置时净资产为负数的子公司，追溯调整至投资额=0，则合并确认的亏损与单体显然无法一致，超额亏损部分如何处理？

回答人：chenyiwei
这种情况导致的丧失控制权，理论上应和处置股权导致的丧失控制权按同一原则处理，即个别报表层面视同取得投资时即采用权益法核算，并追溯调整；合并报表层面按处置日公允价值重新计量该股权，重新计量的差额计入当期投资收益。 但本案例中需要注意：
对于协议控制期间被投资企业的超额亏损，原协议控制方是否仍有义务承担（包括提供担保）？如果确认无义务承担，而由其他股东承担的，则是否公允、合理？所以简单地对剩余股权按零计量而转回前期的超额亏损有可能并不恰当。